【裁判字號】    97,易,1311
【裁判日期】    971229
【裁判案由】    竊盜
【裁判全文】
臺灣高雄地方法院刑事判決              97年度易字第1311號
公  訴  人  臺灣高雄地方法院檢察署檢察官
被      告  丁○○
被      告  乙○○
上列被告因竊盜案件，經檢察官提起公訴（97年度偵字第28324
號），本院改依簡式審判程序審理，判決如下：
    主  文
丁○○犯攜帶兇器毀壞門扇於夜間侵入住宅竊盜罪，累犯，處有
期徒刑拾月；扣案之剪刀及鐵線衣架各壹支，均沒收之。又共同
犯毀損他人物品罪，累犯，處有期徒刑參月；扣案之剪刀壹支，
沒收之。應執行有期徒刑壹年，扣案之剪刀及鐵線衣架各壹支，
均沒收之。
乙○○共同犯毀損他人物品罪，處有期徒刑貳月；扣案之剪刀壹
支，沒收之。
    事  實
一、丁○○前於民國93年間因竊盜案件，經本院以94年度易字第
    201 號判處有期徒刑1 年確定，又於94年間因另犯竊盜案件
    ，復經本院以94年度簡字第6405號判處有期徒刑4 月確定，
    上開2 案接續執行，於94年10月13日入監，嗣於95年11月20
    日縮刑假釋出監並付保護管束，甫於96年1 月25日保護管束
    期滿，未經撤銷假釋視為執行完畢。
二、詎丁○○仍不知悔改，竟基於意圖為自己不法所有之犯意，
    於97年9 月20日晚間7 時30分許，攜帶其所有客觀上足以傷
    害人之生命、身體而可供作兇器使用之剪刀1 支，及其所有
    供撬開門鎖之用之鐵線衣架1 支，至甲○○居住於其內之高
    雄市○○區○○路780 之3 號7 樓之5 鐵門外，先以剪刀剪
    破鐵門上之紗網，再以鐵線衣架將門鎖勾開後進入屋內，竊
    得甲○○及其子曾俊嘉之身分證及重機車駕照、印鑑、空白
    支票1 張（編號TRA0000000）、黑珍珠項鍊、藍寶石項鍊、
    金項鍊4 錢重1 條、鑽石項鍊40分重1 條、藍寶石戒指1 只
    、紅寶石戒指1 只、祖母綠戒指1 只、1 錢重金戒指1 只、
    四面佛金墜子及玉觀音墜子各1 個、珍珠墜子2 個、鑲有紫
    色寶石之金項鍊墜子1 個、金元寶2 顆、鑲有玉石之皮包1
    只、金包銀戒指1 只、OKWAP 紅銀相間手機1 支，不明廠牌
    之紅色手機1 支，共計價值約新臺幣（下同）17萬元至18萬
    元左右。而丁○○於竊得上開物品後，旋即將甲○○及其子
    曾俊嘉之身分證及重機車駕照、印鑑、空白支票1 張（編號
    TRA0000000）棄置，上開OKWAP 紅銀相間手機1 支則自行留
    用，其餘金飾及物品均將之典當變賣供己花用殆盡。
三、丁○○及乙○○復共同基於毀損他人物品之犯意聯絡，於97
    年10月3 日上午7 時40分許，由丁○○攜帶其所有之上開剪
    刀1 支，及其所有供勾開門鎖之用之上開鐵線衣架1 支，與
    乙○○共同至戊○○居住於其內之高雄市○○區○○路780
    之3 號4 樓之6 門外，由丁○○負責以剪刀剪破鐵門上之紗
    網（價值約300 元），致該紗網失其阻絕遮蔽之效用，而生
    損害於戊○○，再以鐵線衣架勾開門鎖，乙○○則在其身後
    負責把風，觀察電梯及走道是否有他人經過，欲待門鎖勾開
    後入內行竊，適戊○○在內發覺有異，自鐵門上之監視孔向
    外觀看而查知上情，遂打開鐵門厲聲喝止，丁○○及乙○○
    乃迅即逃回兩人位於高雄市○○區○○路780 之3 號4 樓之
    1 之共同居所，而不及物色財物，丁○○並遺落其所有供勾
    開門鎖之用之鐵線衣架1 支於現場。經警據報到場處理而查
    悉上情，並扣得上開剪刀1 支、鐵線衣架1 支及甲○○所有
    之上開OKWAP 紅銀相間手機1 支。
四、案經甲○○、戊○○訴由高雄市政府警察局楠梓分局報告臺
    灣高雄地方法院檢察署檢察官偵查起訴。
    理  由
一、按本件被告丁○○、乙○○2 人所犯均係死刑、無期徒刑、
    最輕本刑為3 年以上有期徒刑以外之罪，其等於審判時就被
    訴事實為有罪之陳述，經本院告知簡式審判程序之旨，並聽
    取其與公訴人意見後，認無不得或不宜改依簡式審判程序進
    行之處，爰依刑事訴訟法第273 條之1 第1 項，裁定本件改
    行簡式審判程序，合先敘明。
二、訊據被告丁○○、乙○○2 人於本院審理中對前揭犯罪事實
    均坦承不諱，核與被害人即證人甲○○、戊○○於警詢、偵
    查中及本院審判時之指述及證述相符（見警卷第7 至13頁，
    偵卷第30至32頁，本院卷第43至47頁），復有扣押物品目錄
    表1 份、贓物認領保管單1 紙、收當物品資料列印報表5 紙
    、扣押物品清單1 紙及員警於查獲後拍攝之照片8 張等件在
    卷可稽（見警卷第14至22、42至46頁，偵卷第24頁），堪認
    被告2 人之自白與事實相符，事證已臻明確，其等犯行應堪
    認定，應依法論科。
三、論罪、科刑：
  (一)就犯罪事實二之部分
    1.按刑法第321 條第1 項第1 款所稱「夜間」，為日出前日
      沒後，刑事訴訟法第100 條之3 第3 項定有明文。同條項
      第2 款所稱「門扇」，則指分隔住宅或建築物內外之間之
      出入口大門。又同條項第3 款之攜帶兇器竊盜罪，係以行
      為人攜帶兇器竊盜為其加重條件，此所謂之兇器，其種類
      並無限制，凡客觀上足以對人之生命、身體、安全構成威
      脅，具有危險性之兇器均屬之，且祇須行竊時攜帶此種具
      有危險性之兇器為已足，並不以攜帶之初有行兇之意圖為
      必要（最高法院79年臺上字第5253號判例可資參照）。又
      夜間侵入住宅，並有毀越門扇牆垣安全設備等情形，自應
      併予論處，不能以毀越門扇牆垣亦係侵入行為，遂謂二者
      不能並存，亦有最高法院24年上字第418 號判例意旨足資
      參照；另如犯竊盜罪兼具數款加重情形時，因竊盜行為祇
      有一個，仍祇成立一罪，不能認為法律競合或犯罪競合，
      但判決主文應將各種加重情形順序揭明，理由並應引用各
      款，俾相適應，最高法院69年台上字第3945號判例可資參
      照。再者，侵入住宅，將住戶財物一併竊去，其所竊取者
      ，雖屬數人之財物，但非行為人所能知悉，應成立一個夜
      間侵入住宅竊盜之罪，不發生數罪問題，最高法院29年上
      字第1403號判例意旨亦足參照。
    2.查被告丁○○毀損之紗網係屬鐵門之一部分，業據被告於
      偵查中陳述在卷（見偵卷第4 頁），核與被害人甲○○於
      警詢中之指述相符（見警卷第11頁），該鐵門既係用以分
      隔甲○○位於高雄市○○區○○路780 之3 號7樓 之5 住
      宅之內外，自屬刑法第321 條第1 項第2 款之「門扇」。
      又被告丁○○所為此部分竊盜犯行，其犯罪時間為97 年9
      月20日晚間7 時30分許，當屬日沒後日出前之夜間，此有
      卷附交通部中央氣象局編印之97年度日出日沒時刻表可查
      （見偵卷第34頁）。至扣案之剪刀1 支係鐵器，質地堅硬
      ，如用以施暴、脅迫、抵抗，依一般社會觀念，確足使人
      之生命、身體受有危害，自足供兇器之用。故核被告丁○○所為，係犯刑法第321 條第1 項第1 款、第2 款、第3
      款之攜帶兇器、毀越鐵門、夜間侵入住宅之加重竊盜罪。
      因其竊盜行為祇有一個，應祇成立一罪，揆諸上揭說明，
      不能認為法律競合或犯罪競合，是公訴意旨認被告係一行
      為觸犯數罪名，而依刑法第55條想像競合犯之規定從一重
      處斷等語，容有誤會，併此指明。
  (二)就犯罪事實三之部分
    1.按刑法上之未遂犯，必須已著手於犯罪行為之實行而不遂
      ，始能成立，此在刑法第25條第1 項規定甚明，同法第
      321 條之竊盜罪，為第320 條之加重條文，自係以竊取他
      人之物為其犯罪行為之實行，至該條第1 項各款所列情形
      ，不過為犯竊盜罪之加重條件，如僅著手於該項加重條件
      之行為而未著手搜取財物，仍不能以本條之竊盜未遂論，
      最高法院27年滬上字第54號判例意旨及87年度台上字第
      3902號判決意旨均足以參照。
    2.查被告丁○○、乙○○2 人在破壞被害人戊○○住家鐵門
      上之紗網後，迄未將門鎖勾開之際，即遭屋主發現，尚未
      著手於竊盜犯行，故核該2 人所為，均係犯刑法第354 條
      之毀損他人物品罪。又被告2 人就此等犯行，有犯意聯絡
      及行為分擔，應論以共同正犯。
  (三)被告丁○○所為上開竊盜及毀損犯行，犯意各別，行為互異
    ，自應分論併罰。又被告丁○○有如上事實欄所述之前科事
    實，此有臺灣高等法院被告前案紀錄表1 紙在卷可稽，其受
    有期徒刑執行完畢後，5 年以內故意再犯本件有期徒刑以上
    之2 罪，均為累犯，均應依刑法第47條第1 項之規定加重其
    刑。
  (四)爰審酌被告丁○○前於74年、81年、83年、87年、93年及94
    年間多次犯有竊盜犯行，有臺灣高等法院被告前案紀錄表1
    紙附卷可憑，素行非佳，猶不思循正當途徑賺取財富，竟又
    以攜帶兇器、毀壞門扇及夜間侵入他人住宅之方式竊取他人
    財物，犯後除將扣案之行動電話1 支經由被害人認領歸還外
    ，其餘所得財物均遭其變賣花用一空，且迄今未曾賠償被害
    人分文，侵及他人生活安寧之人身自由保障及財產安全甚巨
    ，惡性非輕，自應予以嚴懲；另被告丁○○又與乙○○共同
    毀損他人門扇以圖謀行竊，雖在尚未著手於竊盜犯行前即遭
    察覺，但對他人財物業已造成損害，行止自屬非宜，然衡及
    其等所損壞之紗門價值尚屬輕微，且係由被告丁○○策劃及
    主導，被告乙○○僅係居於被動配合之地位，惡性顯有高低
    之別，復念及被告2 人於犯後均已坦承上開犯行，態度尚佳
    ，與其等之犯罪手段暨對被害人所生損害等一切情狀，分別
    量處如主文之刑，並就被告丁○○所犯上開2 宗罪刑定其應
    執行刑，及考量被告乙○○為國中畢業，經濟狀況勉持等情
    （見警詢筆錄受詢問人欄所載），對被告乙○○所犯罪刑諭
    知以新臺幣1000元折算1 日之易科罰金折算標準，以資儆懲
    。另公訴人雖就被告丁○○具體求處有期徒刑1 年6 月等語
    ，然本院衡酌上情，認量處上開刑度，已足懲戒被告丁○○
    之犯行，是認檢察官求處刑期尚屬過重，附此敘明。
  (五)末查扣案之剪刀1 支、鐵線衣架1 支，係被告丁○○所有並
    為竊盜犯行所用之物，業據被告丁○○供明在卷，是應依刑
    法第38條第1 項第2 款規定宣告沒收。至上開剪刀1 支又係
    被告丁○○所有並為與被告乙○○共同實施毀損犯行所用之
    物，自亦應依刑法第38條第1 項第2 款規定及本於共同正犯
    責任共同之原則諭知沒收。
據上論斷，應依刑事訴訟法第273 條之1 第1 項、第284 條之1
、第299 條第1 項前段，刑法第321 條第1 項第1 、2 、3 款、
第354 條、第28條、第47條第1 項、第41條第1 項前段，第38條
第1 項第2 款、第3 項、第51條第5 款，刑法施行法第1 條之1
，判決如主文。
本案經檢察官丙○○到庭執行職務。
中    華    民    國    97    年    12    月    29    日
                  刑事第十二庭  法  官  葉文博
以上正本證明與原本無異。
如不服本判決應於收受判決後10日內向本院提出上訴書狀，並應
敘述具體理由。其未敘述上訴理由者，應於上訴期間屆滿後20日
內向本院補提理由書(均須按他造當事人之人數附繕本)「切勿逕
送上級法院」。
中    華    民    國    97    年    12    月    29    日
                                書記官  李柏親
附錄本件論罪科刑之法條：
中華民國刑法第321 條
（加重竊盜罪）
犯竊盜罪而有左列情形之一者，處6 月以上、5 年以下有期徒刑
：
一  於夜間侵入住宅或有人居住之建築物、船艦或隱匿其內而犯
    之者。
二  毀越門扇、牆垣或其他安全設備而犯之者。
三  攜帶兇器而犯之者。
四  結夥三人以上而犯之者。
五  乘火災、水災或其他災害之際而犯之者。
六  在車站或埠頭而犯之者。
前項之未遂犯罰之。
中華民國刑法第354 條
（毀損器物罪）
毀棄、損壞前二條以外之他人之物或致令不堪用，足以生損害於
公眾或他人者，處2 年以下有期徒刑、拘役或5 百元以下罰金。


司法院資訊處製作；財團法人民間司法改革基金會備份。
